臺灣屏東地方法院刑事判決　　　　　　　100年度易字第934號
公　訴　人　臺灣屏東地方法院檢察署檢察官
被　　　告　許文生
上列被告因違反毒品危害防制條例案件，經檢察官提起公訴（
100 年度毒偵字第1301號），嗣因檢察官聲請法院改依協商程序
而為判決，本院判決如下：
    主  文
許文生施用第二級毒品，累犯，處有期徒刑伍月，如易科罰金，
以新臺幣壹仟元折算壹日。
    事實及理由
一、犯罪事實：
（一）許文生曾於民國93、94年間因施用毒品案件，經觀察、勒
      戒後，因認無繼續施用毒品之傾向，於94年3 月7 日執行
      完畢釋放。復於前開觀察勒戒執行完畢5 年內之94年間再
      因施用毒品案件，經法院判處有期徒刑3 月確定，於95年
      1 月20日執行完畢。及因施用毒品案件，經法院判處有期
      徒刑4 月確定，於98年12月27日期滿執行完畢。詎猶不知
      悔改，明知甲基安非他命係屬第二級毒品，不得持有及施
      用，仍基於施用第二級毒品甲基安非他命之犯意，先於
      100 年4 月16日施用甲基安非他命而為警於隔日（即100
      年4 月17日）上午查獲（此係屏東地方法院檢察署100 年
      度毒偵字第1580號案件），當日未經法院羈押而釋放，旋
      即於同日（即100 年4 月17日）釋放後之某時許，在屏東
      縣長治鄉新潭村三座巷土地公廟後方，以將甲基安非他命
      置於電燈泡內以火燒烤後，吸食所產生煙霧之方式，施用
      第二級毒品甲基安非他命1 次。嗣於同年月22日上午8 時
      5 分許，在屏東縣屏東市○○○路50號處，因另案為警緝
      獲。復徵得其同意後採尿送驗，檢出甲基安非他命陽性反
      應，始知悉上情。
（二）案經屏東縣政府警察局屏東分局報告臺灣屏東地方法院檢
      察署檢察官偵查起訴。
二、證據：被告於警詢及本院審理時之自白、屏東縣政府警察局
    屏東分局毒品案件涉嫌尿液採證編號姓名對照表、正修科技
    大學超微量研究科技中心尿液檢驗報告各1 紙。
三、本件被告業已認罪，經檢察官、被告於審判外達成協商之合
    意，其合意內容為：被告願受有期徒刑5 月之宣告。按93年
    修正施行之毒品危害防制條例就施用毒品者，祇於「初犯」
    及「5 年後再犯」二種情形，有其追訴條件之限制，即須於
    初犯經觀察、勒戒或強制戒治釋放後，5 年內均無施用毒品
    之行為，始能認其前所實施之觀察、勒戒或強制戒治已足遮
    斷毒癮，而得於5 年後再犯時，再予適用初犯之規定，重行
    觀察、勒戒等程式。倘5 年內已經再犯，被依法追訴處罰，
    縱其第3 次（或第3 次以上）施用毒品之時間在初犯釋放5
    年以後，即與「5 年後再犯」之情形有別，且因已於「5 年
    內再犯」，顯見其再犯率甚高，原實施觀察、勒戒或強制戒
    治，已無法收其實效，而無5 年戒斷期之存在，自無再經觀
    察、勒戒及強制戒治之必要，應由檢察官逕行起訴（最高法
    院95年度台非字第59號、第65號判決意旨、95年度第7 次刑
    庭會議決議意旨參照）。查被告曾因施用毒品案件，經觀察
    、勒戒後，因認無繼續施用毒品之傾向，於94年3 月7 日執
    行完畢釋放，復於前開觀察勒戒執行完畢5 年內之94年間再
    因施用毒品案件，經法院判處有期徒刑3 月確定，於95年1
    月20日執行完畢等，有臺灣高等法院被告前案紀錄表、臺灣
    高等法院在監在押全國紀錄表等在卷足參，則被告於前案經
    觀察勒戒執行完畢後，於5 年內已經再犯，雖本案施用毒品
    之時間在初犯釋放5 年後，惟被告既已先於「5 年內再犯」
    ，顯見其再犯率甚高，原實施觀察勒戒等已無法收其實效，
    而無5 年戒斷期之存在，參諸前揭判決及決議意旨，自無再
    經觀察勒戒及強制戒治之必要，本院自應依法就被告本次施
    用毒品之犯行予以論罪科刑。核被告所為，係犯毒品危害防
    制條第10條第2 項之施用第二級毒品罪。被告持有第二級毒
    品之低度行為，應為施用第二級毒品之高度行為所吸收，不
    另論罪。被告有前開一之（一）所載之論罪科刑及執行完畢
    之紀錄，有臺灣高等法院被告前案紀錄表在卷可稽，其受有
    期徒刑執行完畢，於5 年以內故意再犯本件最重本刑為有期
    徒刑以上之罪，為累犯，應依刑法第47條第1 項規定，加重
    其刑。準此，因上開協商合意並無刑事訴訟法第455 條之4
    第1 項所列情形之一，檢察官聲請改依協商程序而為判決，
    且不論本件有無加重減輕事由，當事人均同意如主文之刑度
    ，是本院爰不經言詞辯論，於協商合意範圍內為協商判決。
四、應適用之法條：刑事訴訟法第455 條之4 第2 項、第455 條
    之8 、第454 條第1 項，毒品危害防制條例第10條第2 項，
    刑法第11條前段、第47條第1 項、第41條第1 項前段。
五、本判決除有刑事訴訟法第455 條之4 第1 項第1 款、第2 款
    、第4 款、第6 款、第7 款所定情形之一，或違反同條第2
    項規定者外，不得上訴。
六、如有前項得上訴之情形者，得自判決送達之日起10日內，向
    本院提出上訴書狀，上訴於第二審法院。
本案經檢察官劉昀到庭執行職務。
中    華    民    國   100    年    9     月    1     日
                  刑事第二庭    法  官  黃紀錄
以上正本證明與原本無異。
如不服本判決應於收受判決後10日內向本院提出上訴書狀，並應
敘述具體理由；其未敘述上訴理由者，應於上訴期間屆滿後20日
內向本院補提理由書（均須按他造當事人之人數附繕本）「切勿
逕送上級法院」。
中    華    民    國   100    年    9     月    2     日
                                書記官  戴仲敏